臺灣臺南地方法院刑事判決　　　
110年度訴字第1120號
公  訴  人  臺灣臺南地方檢察署檢察官
被      告  施詠傑



選任辯護人  蒲純微律師
上列被告因違反藥事法案件，經檢察官提起公訴（110年度偵字
第14667號），被告於本院準備程序就被訴事實為有罪陳述，經
本院合議庭裁定改由受命法官獨任進行簡式審判程序，判決如下
：
    主  文
施詠傑明知為禁藥而轉讓，共二罪，均累犯，各處有期徒刑陸月
，應執行有期徒刑拾月。
    事  實
一、施詠傑明知甲基安非他命係毒品危害防制條例第2條第2項第
    2款規定列管之第二級毒品，且經中央衛生主管機關明令公
    告禁止使用，屬藥事法第22條第1項第1款所列之禁藥，縱無
    營利意圖，依法仍不得以原價、低於原價或無償轉讓與他人
    ，竟基於轉讓禁藥甲基安非他命之犯意，以其所持用門號00
    00000000門號手機作為聯繫工具與洪佩珊聯絡，談妥見面地
    點後，分別於民國110年1月26日5時45分許、同年月28日18
    時50分許，在施詠傑駕駛某自小客車行經臺南市中西區府前
    路與中華西路口、臺南市○○區○○○路000號前，無償交付甲基
    安非他命（並無證據達10公克、或混合2種以上毒品）與洪
    佩珊，以此方式轉讓禁藥與洪佩珊2次。
二、案經臺南市政府警察局第一分局報告臺灣臺南地方檢察署檢
    察官偵查起訴。
    理  由
一、按本件被告施詠傑所犯為死刑、無期徒刑、最輕本刑3年以
    上有期徒刑以外之罪，亦非屬高等法院管轄之第一審案件，
    其於準備程序就被訴事實為有罪陳述，經告知簡式審判程序
    之旨，並聽取檢察官、被告及其辯護人之意見後，本院依刑
    事訴訟法第273條之1第1項規定裁定進行簡式審判程序，是
    本案之證據調查，依同法第273條之2規定，不受同法第159
    條第1項、第161條之2、第161條之3、第163條之1，及第164
    條至第170條所規定證據能力認定及調查方式之限制，合先
    敘明。
二、上開犯罪事實，業據被告於警詢、偵查及本院準備程序、審
    理中均坦承不諱，並經證人洪佩珊於警詢、偵查中均證述明
    確（警卷第13-20頁、偵查卷第71-72頁），且有被告持用之
    行動電話0000000000門號與證人持用之行動電話門號00000000
    00號之通訊監察書、監察譯文、本院另案監聽認可函、指認
    犯罪嫌疑人紀錄表、指認照片及監視器翻拍相片在卷可佐（
    警卷第23-29、45-49、63-66、69-75頁），堪認被告任意性
    之自白確與事實相符；是本件事證明確，被告上開犯行洵堪
    認定，均應予依法論科。
三、論罪科刑：
㈠、按行為人轉讓甲基安非他命（未達法定應加重其刑之一定數
    量）予成年人，同時該當藥事法第83條第1項轉讓禁藥罪及
    毒品危害防制條例第8條第2項轉讓第二級毒品罪之構成要件
    ；因轉讓禁藥罪之法定刑為7年以下有期徒刑，得併科新臺
    幣5,000萬元以下罰金，較轉讓第二級毒品罪之法定刑6月以
    上5年以下有期徒刑，得併科新臺幣70萬元以下罰金為重，
    故應依重法優於輕法之原則，擇較重之轉讓禁藥罪論處（最
    高法院刑事大法庭109年度臺上大字第1089號裁定意旨參照
    ）。本件被告係無償交付甲基安非他命（無證據達10公克、
    或混合2種以上毒品），參以證人為成年人，此有其警詢受
    訊問人資料附卷，亦未曾證述收受毒品當時懷孕，本件並無
    毒品危害防制條例第8條第4項或同法第9條之加重適用。故
    核被告所為均係犯藥事法第83條第1項之轉讓禁藥罪。被告
    所犯上開2罪間，犯意各別，行為互殊，應分論併罰。
㈡、被告轉讓禁藥甲基安非他命與證人前持有該禁藥之行為，與
    轉讓禁藥行為同為實質上一罪之階段行為，高度之轉讓行為
    既已依藥事法加以處罰，其低度之持有甲基安非他命行為自
    不能再適用毒品危害防制條例之規定論處；復因藥事法對於
    持有禁藥之行為未設有處罰規定，則被告持有所轉讓之禁藥
    甲基安非他命之行為尚無從論罪。
㈢、被告前因施用第二級毒品、毀損及違反槍砲彈藥刀械管制條
    例等案件，經臺灣高雄地方法院以99年度審簡字第1973號、
    99年度審訴字第2868號判處有期徒刑5月、9月，及經臺灣高
    等法院高雄分院以100年度上訴字第342號判處有期徒刑7月
    、3年6月、7月確定，復經臺灣高等法院高雄分院以100 年
    度聲字第1692號裁定定應執行有期徒刑5 年6 月，以臺灣高
    雄地方檢察署101年度執更字第426號執行指揮書於105 年4 
    月28日執行完畢，後接續執行臺灣臺南地方檢察署100年度
    執更字第174、1084號執行指揮書等情，有臺灣高等法院被
    告前案紀錄表在卷足參，被告於臺灣高雄地方檢察署101年
    度執更字第426號執行指揮書執行完畢後，5 年以內故意再
    犯本件有期徒刑以上之罪，均核與刑法第47條第1 項所定累
    犯之要件相符；佐之被告前所犯者為故意犯罪，尚非偶然犯
    罪之人，復無視法紀而再犯上開之罪，可見其刑罰反應力薄
    弱，自我控管之能力欠缺，未能自前所受之刑之執行記取教
    訓，主觀上有特別之惡性，並無司法院釋字第775號解釋意
    旨所指應裁量不予加重最低本刑，否則將致過苛或罪刑不相
    當之情形，爰依刑法第47條第1項規定均加重其刑。
㈣、再按行為人轉讓同屬禁藥之第二級毒品甲基安非他命（未達
    法定應加重其刑之一定數量、未混合2種以上毒品）予成年
    人（非孕婦），依重法優於輕法之原則，擇較重之藥事法第
    83條第1項轉讓禁藥罪論處，如行為人於偵查及歷次審判中
    均自白，仍應適用毒品危害防制條例第17條第2項規定減輕
    其刑（最高法院刑事大法庭109年度臺上大字第4243號裁定
    意旨參照）。被告於偵查及審判中就其上開轉讓甲基安非他
    命之犯行均自白不諱，即應依毒品危害防制條例第17條第2
    項規定均減輕其刑，並均依法先加後減之。
㈤、茲審酌被告明知轉讓禁藥之行為於法不容，竟不思戒慎行事
    ，仍轉讓禁藥甲基安非他命與證人，所為有害他人身體健康
    ，危害社會治安和善良秩序，亦顯見其漠視政府管制禁藥之
    政策與決心，殊為不該，惟念被告犯後坦承犯行不諱，並無
    矯飾之情，兼衡被告自陳學歷為國中肄業，入監前從事水泥
    工之工作，須扶養女兒（本院卷第75頁）之智識程度、家庭
    生活狀況等一切情狀，分別量處如主文所示之刑，並定應執
    行刑之刑，以示懲儆。未扣案門號0000000000號之手機（含
    SIM卡1 張），雖係被告持以與洪佩珊聯繫工具，然並非被
    告所有，此經被告供述在卷（本院卷第76頁），爰不為沒收
    之諭知，附此敘明。
據上論斷，應依刑事訴訟法第273條之1第1項、第299條第1項前
段，藥事法第83條第1項，毒品危害防制條例第17條第2項，刑法
第11條、第47條第1項、第51條第5款，判決如主文。
本案經檢察官陳冠霖提起公訴、謝欣如到庭執行職務。
　　　　
中　　華　　民　　國　　110　　年　　12　　月　  2　　日
                  刑事第五庭    法　官  蔡奇秀
以上正本證明與原本無異。
如不服本判決應於收受本判決後20日內向本院提出上訴書狀，並
應敘述具體理由。其未敘述上訴理由者，應於上訴期間屆滿後20
日內向本院補提理由書狀（均須按他造當事人之人數附繕本）「
切勿逕送上級法院」。 
　　　　　　　　　　　　　　　　書記官  黃得勝
中　　華　　民　　國　　110 　年　　12　　月　　7 　　日